臺灣高雄地方法院民事裁定              100年度抗字第266號
抗  告  人  趙麗華
上列抗告人與相對人李偉仁、李陳玉里間聲請拍賣抵押物事件，
抗告人對於中華民國100 年11月1 日本院100 年度司拍字第708
號裁定提起抗告，本院裁定如下：
    主  文
抗告駁回。
抗告程序費用新臺幣壹仟元由抗告人負擔。
    理  由
一、按抵押權人於債權已屆清償期，而未受清償者，始得聲請法
    院拍賣抵押物，就其賣得價金而受清償，倘若債權清償期尚
    未屆至，抵押權人自不得先行聲請拍賣抵押物，此觀諸民法
    第873 條第1 項規定意旨甚明。而抵押權為不動產物權，非
    經登記，不生效力，故抵押權所擔保債權如何，應依設定登
    記內容定之，抵押權人亦僅能依設定登記內容行使其權利，
    最高法院84年度台上字第1570號判決意旨可資參照。復按抵
    押權人依前開民法規定聲請拍賣抵押物，屬非訟事件，法院
    所為准駁之裁定，對於債權、抵押權存否及抵押權標的物範
    圍等均無實體確定效力，最高法院93年度台抗字第8 號裁判
    明揭其旨。
二、本件抗告人就其設定抵押權之坐落高雄市○○區○○段200
    、221 號土地聲請拍賣，原審以債權清償期民國101 年3 月
    10日尚未屆至為由予以駁回。抗告意旨謂：債權清償期係10
    0 年4 月20日，業已屆至，請求廢棄原裁定等語，並提出日
    期為100 年4 月20日且經提示遭拒之支票一紙以為佐證。然
    觀諸卷附系爭土地登記謄本、他項權利證明書、抵押權設定
    契約書之記載，系爭抵押權所擔保者為李偉仁於100 年3 月
    11日對抗告人之現金借款，清償期為101 年3 月10日，抗告
    人自應依登記內容行使權利。況抗告人所提出支票之發票人
    係李定一，借據之借款人為李定一與偉煌工程股份有限公司
    ，並非系爭抵押權所擔保之債權。系爭抵押權所擔保之債權
    ，既無法認定清償期業已屆至，則原審駁回抗告人之聲請，
    於法尚無不合。抗告意旨請求廢棄原裁定，為無理由，應予
    駁回。
三、依非訟事件法第21條第2 項、第24條第1 項、第46條，民事
    訴訟法第495 條之1 第1 項、第449 條第1 項、第95條、第
    78條，裁定如主文。
中    華    民    國    100   年    11    月    30    日
                    民事第一庭  審判長法  官  謝肅珍
                                      法  官  管安露
                                      法  官  譚德周
以上正本證明與原本無異。
如不服本裁定應於送達後10日內向本院提出再抗告狀（並按他造
當事人之人數附繕本），並繳納再抗告費新台幣1,000元。
再為抗告僅得以適用法規顯有錯誤為理由，並應委任律師為代理
人。
附註：
抗告人之配偶、三親等內之血親、二親等內之姻親，或抗告人為
法人、中央或地方機關時，其所屬專任人員具有律師資格並經法
院認適當者，亦得為第三審代理人。
抗告人或其法定代理人具有律師資格者及前項情形，應於提起抗
告或委任時釋明之。
中    華    民    國   100    年    11    月    30    日
                                      書記官  鄭永媚